臺灣臺南地方法院刑事判決　　　　　　　96年度易字第1520號
公　訴　人　臺灣臺南地方法院檢察署檢察官
被　　　告　丁○○
上列被告因竊盜案件，經檢察官提起公訴（九十六年度偵字第一
四二一六、一五二五五、一五七三○號），被告於準備程序先就
被訴事實為有罪之陳述，本院於聽取當事人之意見後，裁定進行
簡式審判程序，判決如下：
    主  文
丁○○竊盜，共罪，均累犯，各處有期徒刑月，應執行有期
徒刑柒月。
    事　實
一、丁○○於民國九十四年間，曾因毒品危害防制條例、詐欺、
　　竊盜等案經法院判處罪刑確定後，嗣經本院以九十四年度聲
  　字第二○五一號裁定應執行有期徒刑三年七月，再經本院以
    九十六年度聲減字第六九七號裁定減刑後應執行有期徒刑一
    年九月，於九十六年七月十六日執行完畢出監。詎仍分別基
    於意圖為自己不法所有之竊盜犯意，而為下列各次竊盜犯行
    ：
  (一)於九十六年九月一日晚間十時許，趁無人注意之際，進入丙
    ○○甫自法院拍賣標得之臺南縣下營鄉中營村一○五三號空
    屋內，將該屋之鋁門窗玻璃打破後，拆卸鋁製框條計三十一
    公斤（鋁門窗計十二片、價值約新臺幣〈下同〉五千元）得
　　手後以機車搭載離去，途中為警發覺，乃棄其機車及贓物逃
  　逸（無故侵入他人建築物、毀損部分均未據告訴）。
  (二)於九十六年九月十五日晚間七時許，趁無人注意之際，進入
    臺南縣麻豆鎮○○里○○段一五三八號「協興汽車修配廠」
    無門窗之開放式倉庫內，徒手竊取甲○○所有之汽車鋁合金
    鋼圈一個、汽車引擎鋁活塞二十九個（價值約五千元）得手
    後以機車搭載離去，途中遇警攔檢，復棄其機車、贓物逃逸
    。
  (三)於九十六年九月二十三日晚間七時三十分許，在臺南縣下營
    鄉○○村○○街一二八號旁，隨手撿拾磚塊擊破連接水管而
    竊取該處豬舍蓄水池之抽水馬達一臺得手，嗣將之藏置在臺
    南縣下營鄉○○○路公墓內，為警循線查獲（毀損部分未據
    告訴）。
二、案經臺南縣警察局麻豆分局報請臺灣臺南地方法院檢察署檢
    察官偵查起訴。
    理　由
一、上開事實，業據被告丁○○於警詢、偵訊、本院準備及審理
    程序中均自白不諱，核與證人即被害人丙○○於警詢及偵訊
    時、甲○○於警詢及本院審理時、乙○○於警詢時之證述大
    致相符，且有卷附贓物認領保管單三份、刑案現場及蒐證照
    片二十二張可資佐證，足見被告自白與事實相符。本件事證
    明確，被告犯行洵堪認定，俱應依法論科。
二、核被告所為，均係犯刑法第三百二十條第一項之竊盜罪。起
    訴書原認上開事實欄一(一)(二)之竊盜事實尚分別具備於夜間侵
    入住宅及踰越牆垣之加重條件。惟起訴書所認上開事實欄一
　　(一)部分之「住宅」，係證人丙○○甫自法院拍賣得標，其亦
  　係經警通知到場方知遭竊鋁門窗框條，業據證人丙○○於警
    詢時證述明確，且依卷附現場照片顯示，屋內無任何隔間裝
    潢及傢俱，顯尚無人居住，自未能論以人類日常居住而有居
    住安全需求之「住宅」；又起訴書所認上開事實欄一(二)部分
    之「牆垣」，證人甲○○於本院審理時證述：警卷第十五頁
    照片所示不是伊修車廠旁之巷弄，而係水溝，鐵柵欄係伊訂
    作，但只有用鐵絲綁著，沒有鎖，是活動的，從該處水溝進
    來後，還有一段路才到伊的修車廠，即該水溝並非緊鄰伊的
    修車廠，水溝旁之建築物係伊的鄰居，從水溝進來後，除了
    從水溝爬上來外，並不須再爬過圍牆等語（本院卷第二五至
    二六頁），可見起訴書所謂「牆垣」或「短牆」，僅係水溝
    之溝壁，且該水溝溝壁僅約高及一般常人膝蓋位置，可參上
    開卷附照片，自亦非屬竊盜罪加重條件中之「牆垣」。公訴
    檢察官亦分別於本院準備及審理程序更正上開事實之起訴法
    條，而均請論以刑法第三百二十條第一項之普通竊盜罪（本
    院卷第二一、三十頁），本院自無庸再變更起訴法條。被告
    所犯上開三次竊盜犯罪，犯意及行為均各別，自應分論併罰
    。被告有如事實欄一所載刑案前科及有期徒刑執行紀錄，有
　　臺灣高等法院被告前案紀錄表在卷及臺灣臺南地方法院檢察
  　署刑案資料查註紀錄表在卷可按，其於五年內故意再犯本案
    有期徒刑以上之罪，為累犯，應依刑法第四十七條第一項之
    規定加重其刑。爰審酌被告上開構成累犯之前科中，亦有竊
    盜犯行，有臺灣高等法院被告前案紀錄表在卷可參，今正值
　　年輕力盛時期，仍不思循正途，獲取生活所需，一再竊取他
  　人物品欲變賣得款，欠缺尊重他人財物所有權之觀念，犯罪
　　動機及手段均有可議，惟其所竊取物品價值均非甚高，又均
  　經警返還被害人，且其始終坦認犯行，態度尚佳，兼衡酌其
    智識程度等一切情狀，各量處如主文所示之刑，並定其應執
    行之刑。
據上論斷，應依刑事訴訟法第二百七十三條之一第一項、第二百
九十九條第一項前段，刑法第三百二十條第一項、第四十七條第
一項、第五十一條第一項第五款，刑法施行法第一條之一第一項
、第二項前段，判決如主文。
本案經檢察官戊○○到庭執行職務。
中　　華　　民　　國　　96　　年　　12　　月　　12　　日
　　　　　　　　　刑事第十庭    法　官　陳賢德
以上正本證明與原本無異。
如不服本判決應於收受本判決後10日內向本院提出上訴書狀，並
應敘述具體理由。如未敘述上訴理由者，應於上訴期間屆滿後20
日內向本院補提理由書狀（均須按他造當事人之人數附繕本）「
切勿逕送上級法院」。
　　　　　　　　　　　　　　　　書記官  莊文茹
中　　華　　民　　國　　96　　年　　12　　月　　12　　日
附錄本案論罪科刑法條
中華民國刑法第三百二十條第一項
意圖為自己或第三人不法之所有，而竊取他人之動產者，為竊盜
罪，處五年以下有期徒刑、拘役或五百元以下罰金。
